臺灣高雄地方法院刑事判決　　　　　　　　　　　　九十三年度訴字第一九三九號
　　公　訴　人　臺灣高雄地方法院檢察署檢察官
　　被　　　告　乙○○　男　二.
　　指定辯護人　本院公設辯護人　己○○
右列被告因強盜等案件，經檢察官提起公訴（九十三年度偵字第三二三六號），本院
判決如左：
    主  文
乙○○共同攜帶兇器竊盜，累犯，處有期徒刑柒月。扣案之白色手套壹雙、Ｙ字型扳
手、一字型螺絲起子、十字型螺絲起子、筆型手電筒各壹支，均沒收之。
被訴毀損部分公訴不受理。
    事  實
一、乙○○前因違反妨害兵役條例案件，經本院以民國八十九年度訴字第九六三號判
    處有期徒刑三月確定，於九十年一月七日執行完畢。仍不知悔改，於九十三年二
    月九日凌晨零時三十分許，由真實姓名年籍不詳、綽號「黑仔」之成年男子駕駛
    機車，後座搭載乙○○，乙○○、「黑仔」二人共同基於意圖為自己不法所有之
    犯意聯絡，攜帶客觀上可供兇器使用之Ｙ字型扳手一支、一字型扳手一支、十字
    型螺絲起子一支，途經高雄市前鎮○○○○街二十二號前時，由「黑仔」在一旁
    把風，乙○○下車，並手戴白色手套一雙，且持前揭客觀上可供兇器使用之一字
    型螺絲起子一支、十字型螺絲起子一支，耳朵上夾著筆型手電筒一支，乙○○以
    前揭一字型螺絲子破壞甲○○所有車牌號碼二七一二─ＧＲ號自小客車之右前車
    窗（毀損部分業據甲○○撤回告訴，詳如後述）侵入車內竊取戊○○所有之男用
    黑色手提包（皮包內有
    用黑色手提包先交給「黑仔」保管，乙○○尚未離開前揭自用小客車，即為丁○○發現，並呼喊戊○○前往幫忙，嗣丁○○、戊○○將乙○○制伏在地，「黑仔
    」乘機逃逸。嗣經報警由警方前往處理，並扣得白色手套一雙、Ｙ字型扳手、一
    字型螺絲起子、十字型螺絲起子、筆型手電筒各一支，始查悉上情。
二、案經高雄縣政府警察局前鎮分局報請臺灣高雄地方法院檢察署檢察官偵查起訴。
    理  由
壹、有罪判決部分：
一、右揭犯罪事實，業據被告乙○○於本院審理時坦承不諱，且經證人甲○○、丁○○、戊○○等人之證述明確綦詳，並有扣押物品目錄表、照片四幀在卷可稽，且
    有扣案之白色手套一雙、Ｙ字型扳手、一字型螺絲起子、十字型螺絲起子、筆型
    手型手電筒各一支可按。是被告自白核與事實相符，堪可採信。本案事證明確，
    被告犯行堪以認定。
二、核被告所為，係犯刑法第三百二十一條第一項第三款加重竊盜罪。公訴人認被告
    就竊取置於甲○○所有前揭自小客車內戊○○所有之黑色手提包得手後，尚未離
    開該車即為丁○○發現，被告為求順利脫逃，雙手分持一字型螺絲起子、十字型
    螺絲起子各一支由該車內往窗外攻擊丁○○臉部，丁○○將乙○○拉出車窗外，
    二人在窗外扭打，戊○○上前協助乙○○制伏，認被告所為係犯刑法第三百三十
    條加重準強盜罪云云，惟按刑法第三百二十九條準強盜罪、第三百三十條加重準
    強盜罪，須因竊盜或搶奪，因防護贓物、脫免逮捕或湮滅罪證，而當場施以強暴
    、脅迫，始克成立，所謂施以強暴、脅迫，係指直接或間接對於人之身體施以暴
    力，或以威嚇加之於被害人，壓制被害人之抗拒，或使被害人其精神上產生恐怖
    之心理，惟不須使被害人不能抗拒為必要（最高法院七十四年度台上字第三二二
    五號、七十九年度台上字第五○○號判決要旨可資參照）。查本案被告並未持螺
    絲起子要刺丁○○，亦無以螺絲起子攻擊丁○○的動作，僅在丁○○自其後方捉
    業據證人丁○○、甲○○、戊○○於本院審理時證述明確（見本院九十三年十月
    二十七日審判筆錄、十二月八日審判筆錄），足認被告並無施強暴、脅迫予證人
    丁○○之情事，其僅係欲逃逸而有掙脫逮捕之行為，尚未達對證人丁○○之身體
    施以強暴、脅迫，與刑法第三百二十九條準強盜罪之構成要件尚屬有間，公訴意
    旨所認尚有未洽，惟基本社會事實同一，本院自得變更起訴法條加以審理。又被
    告與真實姓名年籍不詳、綽號「黑仔」之男子就上開犯行，有犯意聯絡及行為分
    擔，皆為共同正犯。查被告前因違反妨害兵役條例案件，經本院以八十九年度訴
    字第九六三號判處有期徒刑三月確定，於九十年一月七日執行完畢，有卷附臺灣
    高等法院被告全國前案紀錄表可按，其受有期徒刑之執行完畢，五年以內在犯有
    期徒刑以上之罪，為累犯，依法加重其刑。爰審酌被告正值青年，不思努力以正
    當管道獲取財物，竟以竊取他財物以滿足私慾，及其犯罪目的、手段、所得財物
    價值，以及其犯後坦承犯行等一切情狀，量處如主文所示之刑。又扣案之白色手
    套一雙、Ｙ字型扳手一支、一字型螺絲起子一支、十字型螺絲起子一支、筆型手
    型手電筒一支，為供被告犯罪所用之物，且為被告及本案共同被告「黑仔」所有
    ，業據被告及證人戊○○供證在卷（被告雖辯稱其當時未戴扣案之白色手套，然
    證人戊○○證述被告當時有戴手套等語明確，足認被告當時確有戴該白色手套）
    ，爰依刑法第三十八條第一項第二款宣告沒收之。
貳、不受理判決部分：
　　按告訴或請求乃論之罪，未經告訴、請求或其告訴、請求經撤回或已逾告訴期間
    者，應諭知不受理之判決，為刑事訴訟法第三百零三條第三款所明定。次按刑法
    第三百五十四條毀損罪為告訴乃論之罪，刑法第三百五十條定有明文。本件公訴
    意旨認被告持一字型螺絲起子一支，破壞甲○○所有之前揭自小客車之右前車窗
    ，認被告涉有刑法第三百五十四條毀損罪等語，並認此部分犯行與前揭論罪科刑
    竊盜部分（公訴人原認係涉犯刑法第三百三十條第一項加重準強盜罪，經本院變
    更法條為刑法第三百二十一條第一項第三款加重竊盜罪）乃犯意各別，行為不同
    ，應分論併罰（就加重竊盜罪部分已論罪科刑如前述）。惟查，本件告訴人甲○○已於九十三年十月八日本院審理時，當庭撤回對被告毀損部分之告訴，有九十
    三年十月八日審判筆錄在卷可稽。則依前揭規定，就被告被訴毀損部分，自應諭
    知不受理判決。
據上論斷，應依刑事訴訟法第二百九十九條第一項前段、第三百條、第三百零三條第
三款，刑法第第二十八條、第三百二十一條第一項第三款、第四十七條、第三十八條
第一項第二款，判決如主文。
本案經檢察官丙○○到庭執行職務。
中　　　華　　　民　　　國　　　九十三　　年　　　十二　　月　　三十一　日
                                  臺灣高雄地方法院刑事第十三庭
                                      審判長法　官  何秀燕
                                      　　　法　官  楊智守
                                      　　　法　官  陳月雯
右正本證明與原本無異。
如不服本判決，應於判決送達後十日內，向本院提出上訴狀。
　　　                                      書記官  林佳蓉
中　　　華　　　民　　　國　　　九十三　　年　　　十二　　月　　三十一　日
附錄本案論罪科刑之法條全文：
刑法第三百二十一條第一項第三款：
犯竊盜罪而有左列情形之一者，處六月以上、五年以下有期徒刑：
一、於夜間侵入住宅或有人居住之建築物、船鑑或隱匿其內而犯之者。
二、毀越門扇、牆垣或其他安全設備而犯之者。
三、攜帶兇器而犯之者。
四、結夥三人以上而犯之者。
五、乘火災、水災或其他災害之際而犯之者。
六、在車站或埠頭而犯之者。
前項之未遂犯罰之。
